【裁判字號】    98,上訴,1209
【裁判日期】    981231
【裁判案由】    妨害風化
【裁判全文】
臺灣高等法院高雄分院刑事判決        98年度上訴字第1209號
上  訴  人
即  被  告  戊○○
            庚○○
            丙○○
            甲○○○
上四人共同
選任辯護人  張清雄  律師
上  訴  人
即  被  告  己○○
            丁○○
上二人共同
選任辯護人  吳澄潔  律師
上列上訴人等因妨害風化案件，不服臺灣高雄地方法院98年度訴
字第128 號中華民國98年7 月21日第一審判決（起訴案號：臺灣
高雄地方法院檢察署97年度偵字第1466號），提起上訴，本院判
決如下：
     主  文
上訴駁回。
     事  實
一、戊○○係民國○○年○ 月○ 日生，於97年1 月間經營址設高雄
    市新興區○○○路21之1 號1 樓精采更精采泡沫紅茶店、2
    樓「人之初茶苑」茶藝館並擔任負責人時，已為滿80歲之人
    ，其間並僱用庚○○、丙○○、甲○○○、己○○、丁○○
    為員工。渠等乃共同基於意圖使女子與他人為性交或猥褻之
    行為而媒介、容留以營利之犯意聯絡，於97年1 月3 日由丙○○及甲○○○負責在現場招呼客人上樓進入包廂，再通知
    安排店內聊天女子進入包廂，庚○○則負責人員進出、門禁
    管制及臨檢警示燈之開啟警示，並管控開啟1 樓至2 樓之控
    制門使男客人進入2 樓包廂消費，己○○及丁○○負責櫃檯
    管理、收帳之工作。其營利之收費方式為每小時新台幣（下
    同）1,550 元，聊天小姐取得500 元至700 元不等，餘均則
    交給負責人戊○○。嗣於97年1 月3 日下午5 時許，有男客
    夏明雄、余泰憶、詹守智前往該店消費，由甲○○○上前招
    呼夏明雄、余泰憶，丙○○旋媒介並容留女子王文櫻與夏明
    雄互為撫摸下體，及由王文櫻為夏明雄進行手淫等猥褻行為
    ；媒介並容留女子陳凱玲與余泰憶進行口交，余泰憶並以手
    指插入陳凱玲之性器內為性交行為；又媒介並容留女子蔡劭
    君（後改名為蔡郁希）與詹守智進行口交，詹守智並以手指
    插入蔡劭君之性器內而為性交行為。嗣經警持臺灣高雄地方
    法院核發之搜索票，於97年1 月3 日下午6 時許前往搜索，
    並分別自庚○○褲子口袋及丙○○、甲○○○身上各扣得戊○○所有如附表一編號1 、2 所示（原判決附表一贅載編號
    6 「遙控器1 枚」），交與其等持以遙控警示器之遙控器，
    及在營業櫃檯查扣附表一所示之其餘遙控器2 枚、營業檯單
    、名牌、工作記事簿、履歷表、員工守則、收費明細表、員
    工電話簿及營業所得現金2,100 元、小費650 元、日報表與
    甲○○○所交付與蔡劭君之包廂鑰匙1 支等物，而查悉上情
    。
二、案經高雄市政府警察局新興分局移送臺灣高雄地方法院檢察
    署檢察官偵查起訴。
     理  由
壹、程序部分：
    關於證人王文櫻、陳凱玲、蔡劭君（後改名為蔡郁希）、夏
    明雄、余泰憶、詹守智等人在警詢時所為之陳述，其證據能
    力部分：
一、按被告以外之人（包括證人、鑑定人、告訴人、被害人及共
    同被告等）於審判外之言詞或書面陳述，除法律有規定者外
    ，不得作為證據，刑事訴訟法第159條第1項定有明文。又該
    等之人於檢察事務官、司法警察官或司法警察調查中所為之
    陳述，與審判中不符，或因其於審判中有死亡等情形，而無
    從到庭為直接審理之情形者，如其先前之陳述具有較可信之
    特別情況，且為證明犯罪事實存否所必要者，得為證據，刑
    事訴訟法第159條之2、之3 亦有明文規定。而所謂「前後陳
    述不符」之要件，應就前後階段之陳述進行整體判斷，以決
    定其間是否具有實質性差異。準此，被告以外之人於司法警
    察人員調查中所為之陳述，如於審判中已到庭證述，且與審
    判中之陳述相符時，則其前於警詢之陳述並不符合刑事訴訟
    法第159條之2、之 3有關傳聞例外之規定，故不得作為認定
    本案犯罪事實有無之證據，而應以其等於審判中之陳述作為
    證據。
二、經查，本院審酌上開證人即被告戊○○所雇用之小姐王文櫻
    、陳凱玲、蔡劭君（已改名為「蔡郁希」），及客人夏明雄
    、余泰憶、詹守智於警詢中之陳述，與審判中證述內容，就
    關於本件有無受雇從事性交易、接受性服務等主要待證事項
    及涉案情節，既尚屬相符一致，故前開各證人警詢中之陳述
    ，並未符合前揭傳聞證據例外之情形，應認均無證據能力。
三、按被告以外之人於審判外之陳述，雖不符前四條之規定，而
    經當事人於審判程序同意作為證據，法院審酌該言詞陳述或
    書面陳述作成時之情況，認為適當者，亦得為證據，刑事訴
    訟法第159 條之5 第1 項定有明文。本件被告及其辯護人於
    本院準備程序時，已表示對本判決下列所引證據屬被告以外
    之人在審判外陳述之傳聞證據部分，均同意作為證據。本院
    斟酌上開證據並無違法取得之情事，亦無證明力明顯過低之
    情形，認為作為本件被告等人認定犯罪有無之證據亦屬適當
    ，是均得採為本件論斷之證據。
貳、實體部分：
一、訊據上訴人即被告戊○○、庚○○、丙○○、甲○○○、己○○、丁○○固均供承被告戊○○為「人之初茶苑」之負責
    人，被告庚○○、丙○○、甲○○○、己○○、丁○○均係
    「人之初茶苑」員工，受僱於被告戊○○之事實，惟均矢口
    否認有何妨害風化之犯行，被告戊○○辯稱：伊經營該茶苑
    時，員工只要一來上班，就會請她們簽切結書，並去法院公
    證，不可涉及色情行為，店裡的小姐有時候會禁不起誘惑，
    所以一再要求店裡的小姐不得從事色情交易。但是有些員工
    因是單親家庭，需要錢，所以不得已才與客人性交易，故縱
    使店裡小姐從事性交易，也與伊無關云云；被告庚○○辯稱
    ：伊有取得消防及安全衛生管理員執照，於該店係擔任消防
    員工作，並兼任安全衛生管理員，且一樓通往二樓並沒有以
    門阻隔，可以自由上下，員警前往搜索當日在伊身上扣得之
    遙控器係開啟該店大門之用，並非開啟一樓通往二樓大門之
    遙控器云云；被告丙○○則辯稱：伊僅係單純為「人之初茶
    苑」之聊天小姐，並無招呼及引領聊天小姐、客人上樓之情
    形，因個性較為積極活潑，才會主動與客人打招呼，只是希
    望給客人有印象云云；被告甲○○○亦辯稱：伊也是單純之
    聊天小姐，只是年紀比較大，比較熱心會幫忙跟客人打招呼
    而導致被誤會云云；被告己○○、丁○○均辯稱：渠等均為
    「人之初茶苑」聊天小姐，並非櫃檯服務人員，店內收費、
    記帳均是由聊天小姐自己負責收費後，再交給老闆即被告戊○○云云。經查：
  (一)證人即97年1 月3 日前往「人之初茶苑」消費之男客夏明雄
    於原審證稱：97年1 月3 日下午伊與余泰憶一同前往該茶苑
    消費，一進門之後被告甲○○○前來接待，之後被告丙○○
    就帶伊上2 樓，等了幾分鐘之後，被告丙○○就帶聊天小姐
    王文櫻進去，並詢問伊由王文櫻為伊服務好不好，後來伊告
    訴王文櫻要給王文櫻500 元小費，要王文櫻給伊特別服務，
    王文櫻沒有回答，是用點頭的，伊在包廂內有撫摸王文櫻胸
    部及生殖器，王文櫻幫其手淫等語（見原審卷第56頁至第60
    頁），核與證人即聊天小姐王文櫻在原審所證稱：當天是被
    告丙○○要伊去服務夏明雄，因為夏明雄說要給伊小費，伊
    就幫夏明雄手淫等語（見原審卷第64、65頁）相符，則證人
    夏明雄、王文櫻於97年1 月3 日於「人之初茶苑」包廂內確
    有為猥褻之行為，堪可認定；另證人即當日前往消費之男客
    余泰憶亦於原審證稱：伊當日前往消費時，是被告甲○○○
    招呼，那天原本去的時候，被告甲○○○說沒有小姐，伊就
    去對面打電動玩具，本來要離開了，後來再去問一下，被告
    甲○○○就說有了；被告丙○○帶伊去樓上包廂，後來聊天
    小姐就來了，伊就說聽說這裡有半套服務，聊天小姐沒有說
    有，然後就主動摸伊下體，伊就開始摸小姐；伊有將手指插
    入聊天小姐之性器中，小姐亦為其進行口交等語（見原審卷
    第154 頁、第155 頁），核與證人即聊天小姐陳凱玲在原審
    證稱：當日伊從廁所出來，被告丙○○跟伊說有客人並叫伊
    上去，伊進入包廂內後，即為客人余泰憶進行口交等語相符
    （見原審卷第71頁至第73頁），足徵證人余泰憶、陳凱玲於
    當日在被告等人經營之「人之初茶苑」包廂內為性交行為，
    亦堪採認；再證人詹守智即97年1 月3 日進入「人之初茶苑
    」消費之男客於偵查及原審審理中均證稱：當天是被告丙○○帶伊進入包廂，並介紹消費之價錢。之後伊有將手指插入
    聊天小姐之性器內，小姐亦有為其口交等語（見偵卷第82、
    83頁；原審卷第148 、149 頁），此雖與證人即聊天小姐蔡
    郁希（原名蔡劭君）於原審作證時所稱：當天是張姐，即被
    告丙○○帶伊去包廂，後來詹守智開始摸伊胸部、私處，但
    就伊沒有為詹守智口交乙節（見原審卷第79頁背面至80頁、
    第84頁），雖與詹守智所證述並不相符，然本院審諸從事性
    交易之行為，目前於社會通念中均認屬令人羞於啟齒之事，
    果無其情，證人詹守智當無從描述其如何進行性交之細節，
    況證人蔡郁希作證時年僅19歲，有其年籍資料在卷足按，復
    係初次前往「人之初茶苑」擔任聊天小姐當日即遭查獲，亦
    據其供明在卷，其為顧名節而對所從事性交易行為之內容在
    公開審理之法庭稍加保留陳述，亦屬人情之常，是此部分自
    應以證人詹守智上開證述較為可信。則證人詹守智、蔡郁希
    於當日有於「人之初茶苑」包廂內為性交之行為，亦堪以認
    定。
  (二)「人之初茶苑」一樓通往二樓之樓梯口設有管制門，及二樓
    包廂內設有警示燈之事實，業據證人即男客余泰憶證稱：警
    卷第82頁第4 張、第83頁第1 張照片是「人之初茶苑」一樓
    要上二樓的門，要上去前原來門是關著，伊親眼看見有一個
    年紀蠻大的男生用遙控器把門打開等語（見原審卷第156 頁
    ），核與證人即前往查訪之員警陳俊銘於原審證稱：一樓到
    二樓設有暗門，取締去的時候門有打開，伊一上去就關起來
    等語（見原審卷第89頁）相符，足見「人之初茶苑」一樓通
    往二樓處，確實設有控制門無訛。再者，證人即員警陳俊銘
    復證稱：取締當時伊是第一梯次進去，被告丙○○帶伊上去
    二樓後，伊就說要上廁所並打電話給第二梯次的同仁，之後
    就守在逃生梯那邊，第二、三梯次上來的時候，警示燈就亮
    了，小姐就出來等語（見原審卷第88、89頁），與證人即男
    客夏明雄證述：伊一進去包廂時，裡面是昏暗的，警察來的
    時候，包廂內的警示燈才亮等語（見原審卷第57、58頁），
    及證人即男客余泰憶證稱：警察來搜索時，伊聽到外面吵起
    來，房間內燈就亮了等語（見原審卷第156 頁）互核觀之，
    可認該包廂內之燈泡係用以警告2 樓人員將有員警臨檢查緝
    情事甚明。本院復依辯護人所請，命開設鎖店且具有13年鎖
    匠資歷之乙○○攜帶鑑定遙控器所用之最新「燒錄器」，當
    庭就本件經警執行搜索時分別自庚○○褲子口袋及丙○○、
    甲○○○腰際與櫃檯內各扣得之遙控器5 枚就其頻率、功能
    加以施測鑑定，經鑑定結果：該扣案之5 只遙控器頻率、頻
    寬、內碼及按鍵均相同，證明可以控制同一個開關，且絕對
    不是鐵門的開關，因為只有2 個按鍵而已，應該只是電源的
    開關，不是鐵捲門的開關，而是關於電源的開關，至於是何
    種電源的開關有很多種，可能是電燈、電器之類。有該鑑定
    筆錄及結文與鑑定人所親自施測鑑定後書寫之本件扣案5 枚
    遙控器內碼、頻率紀錄在卷可稽（見本院卷第86-87 頁、第
    93頁、第96頁）。益足證該查扣之5 枚遙控器均係供被告庚○○、丙○○、甲○○○在管理現場或招呼客人進入包廂後
    ，如發現警察臨檢或取締時，持以開啟警示燈之用，俾便藉
    此通知進行性交易之小姐及客人以規避檢查等情無疑。則辯
    護人所辯在被告庚○○及被告丙○○、甲○○○身上查扣之
    遙控器頻率不同，非用以遙控包廂內燈光云云自無足採。從
    而，「人之初茶苑」內，確實於一樓通往二樓處設有控制門
    以控管人員進入2 樓，並利用包廂內燈光亮啟，以警示二樓
    人員將有警察臨檢事宜，而用以躲避警察查緝之情，均堪認
    定。至辯護人雖另以證人張峰銘所述關於自被告庚○○身上
    查扣之遙控器可開啟一樓上二樓之管制門之說詞與實情不符
    ，業經原審勘驗蒐證光碟屬實等語，惟本院既未據此採為本
    件認定事實之基礎，自與本院所認被告等人是否成立本件犯
    行無涉，茲不再贅述，附此敘明。
  (三)被告戊○○部分：被告戊○○固辯稱聊天小姐前往應徵時，
    伊均告知該店為合法經營，不得涉及色情云云，並提出被告
    丙○○、甲○○○、己○○、丁○○、及證人王文櫻、陳凱
    玲、蔡劭君（即蔡郁希）所書立，內容載明「絕不可涉及色
    情或不法行為，如涉及皆屬個人之行為」等字樣之切結書及
    公證書為憑（見原審卷第154 頁）。惟「人之初茶苑」內一
    樓通往二樓之樓梯口有管制門，且各該包廂內均裝設警示燈
    ，又該等設備之開關均由遙控器控制之情，已見前述，被告
    戊○○身為該「人之初茶苑」之實際負責人，復自承該等控
    制管制門及警示燈等裝置之遙控器為伊店裡的東西（見原審
    卷第354 頁），顯見被告戊○○對於該等裝置之設置知悉甚
    詳，如其合法經營「人之初茶苑」，並嚴禁店內聊天小姐從
    事色情服務，其又何需設置管制門及警示燈？足見前揭切結
    書及公證書之書立，要係被告戊○○逃避法律追訴之手段甚
    明。至證人王文櫻雖於原審證稱：伊前往「人之初茶苑」時
    ，是由被告戊○○應徵，被告戊○○有說這間店是合法的，
    伊因為缺錢又要養小孩，貪圖小費所以才幫客人手淫，伊在
    包廂幫客人手淫，不敢讓被告戊○○知道云云（見原審卷第
    66頁至第68頁）；證人陳凱玲證稱：伊在「人之初茶苑」上
    班，被告戊○○應徵時，有說不可跟客人作性行為，當天因
    為客人余泰憶說要給伊額外的小費，但沒有說要給多少小費
    ，且伊是單親家庭扶養2 個小孩需要錢才答應，伊幫客人口
    交的事不會讓被告戊○○知道云云（見原審卷第71頁、第72
    頁、第75頁）。然若被告戊○○確實嚴禁店內聊天小姐從事
    色情行為，僅能與客人純粹聊天，則證人王文櫻、陳凱玲於
    家中經濟拮据，極需用錢之情況下，豈會干冒遭被告等人或
    其他店內人員報警舉發或遭革職處分而失業之風險，自願與
    男客為性交或猥褻行為；衡諸其等於原審審理中之證述，顯
    與常情不符，要屬迴護之詞，本院自無從依證人王文櫻、陳
    凱玲前揭證述，即採為被告戊○○有利之認定。
  (四)被告庚○○部分：被告庚○○雖以前詞置辯，然證人即男客
    余泰憶於原審作證時已指稱：警卷第82頁第4 張、第83頁第
    1 張照片是「人之初茶苑」一樓要上二樓的門，要上去前原
    來門是關著，有一個年紀蠻大的男生用遙控器把門打開，那
    個人就是伊警詢所述，在伊前往消費時，站在店內靠近大門
    處盯著伊看的人（即被告庚○○）等語（見原審卷第157 、
    158 頁）。復佐以證人即前往查訪之員警陳俊銘於原審證稱
    ：一樓到二樓設有暗門，取締去的時候門有打開，伊一上去
    就關起來等情（見原審卷第89頁），核與經警查緝時所拍攝
    之照片相符（見警卷第82頁照片）。自堪認「人之初茶苑」
    一樓通往二樓處，確實設有控制門由專人管控客人之進出無
    訛。足見證人余泰憶上開指認被告庚○○係操控管制門之人
    ，並無誤認之可能。是被告庚○○係受雇於被告戊○○負責
    在「人之初茶苑」管控人員進出及門禁管制等工作之事實，
    亦堪認定。而被告庚○○固曾於95年11月10日，參與財團法
    人金屬工業研究發展中心所辦理防火管理人複訓講習訓練班
    第51期訓練，訓練期滿，結業成績合格，而可認具有防火管
    理之專業常識，有卷附財團法人金屬工業研究發展中心95年
    防複訓字第12902 號結業證書1 紙可憑（見偵一卷第75頁）
    。惟按「一定規模以上供公眾使用建築物，應由管理權人，
    遴用防火管理人，責其製定消防防護計畫，報請消防機關核
    備，並依該計畫執行有關防火管理上必要之業務。」，消防
    法第13條第1 項定有明文。本件「人之初茶苑」係經許可營
    業之特種咖啡茶室，依89年12月4 日修正之高雄市舞廳舞場
    酒家酒吧及特種咖啡茶室管理自治條例第10條規定，其場所
    之建築、消防安全設備、衛生設備及噪音管制標準應符合相
    關法令規定，而本件「人之初茶苑」確實亦依上開法令規定
    提出消防防護計畫，並以被告庚○○為防火管理員，有自衛
    消防編組訓練計畫通報表1份 （見偵一卷第76頁）在卷可憑
    ，然並不因被告庚○○曾受有防火管理員之訓練，即推認其
    並無前揭管控門禁之行為。是上開證書亦難為被告庚○○有
    利之認定。
  (五)被告丙○○、甲○○○部分：
  (1)被告丙○○、甲○○○雖亦以前詞置辯，惟證人即前往「人
    之初茶苑」探訪及97年1 月3 日前往取締之員警陳俊銘證稱
    : 取締當日伊係第一梯次進入，當日是被告甲○○○在門口
    招呼伊，因為伊是熟客，被告丙○○就帶伊上去；伊去探訪
    時，是被告丙○○接待伊，並介紹「人之初茶苑」之消費情
    形，說1 個小時1,550 元，跟小姐聊天，可以撫摸，除了撫
    摸之外如果要做什麼就是自己跟小姐的互動；被告丙○○都
    介紹他自己是「張姐」，其他小姐說「張姐」是經理或副理
    等語綦詳（見原審卷第90、91頁）；並有如附表一編號3 之
    名牌「張姐」一個扣案可佐，且核與證人夏明雄、余泰憶證
    述由被告甲○○○招呼，被告丙○○帶領前往包廂，及證人
    詹守智證稱：被告丙○○帶伊前往包廂，並介紹消費方式等
    情，均相符一致。再以證人王文櫻、陳凱玲、蔡郁希均證稱
    ：當日係被告丙○○要渠等前往包廂為客人夏明雄、余泰憶
    、詹守智服務，業經本院審認如前，足見被告丙○○、甲○○○確於「人之初茶苑」內，擔任招呼及引領男客前往2 樓
    包廂，及通知店內聊天小姐前往包廂服務之工作無疑。又分
    別自被告甲○○○、在被告丙○○腰際查扣之遙控器經本院
    鑑定結果，均係用以遙控警示燈號，而「人之初茶苑」之管
    制門、臨檢燈之設置，均係為規避員警查緝之用，已見前述
    ，是若「人之初茶苑」係單純提供聊天服務，其等何有隨身
    攜帶扣案遙控器，俾遇臨檢時得以隨時警示他人之必要？顯
    然被告丙○○、被告甲○○○均對店內之聊天小姐可提供男
    客性交或猥褻服務知悉甚明。
  (2)證人即聊天小姐蔡劭君（於原審證稱時改名為蔡郁希）證稱
    ：「伊於97年1 月3 日前往「人之初茶苑」，由被告丙○○
    應徵，被告丙○○有說該店有營利登記證明，是合法的店，
    沒有提到這家店不能從事性行為；被告丙○○提到看伊閃客
    人的技巧，因為伊遇到2 個很色的客人，有跟店家反應，店
    家就說類似要伊忍耐的意思，又說伊可以拒絕，但是伊後來
    再去問的時候，其他人又說要伊忍耐，客人吃豆腐難免的」
    ；及「有人幫伊介紹被告甲○○○為楊副理，當天被告甲○○○有教伊包廂內電話使用的方式、包廂內設備，還有門的
    鑰匙要鎖，並說臨檢的時候警示燈會亮。伊服務詹守智時沒
    鎖門，但應該是要鎖門的，可是伊沒有鎖門。」等語明確（
    見原審卷第81、82、86頁）。而當時警察執行搜索時，亦由
    其交出1 把包廂鑰匙扣案在卷可憑（見如附表一編號17號所
    示）。凡此益證被告2 人辯稱，性交、猥褻行為均係聊天小
    姐之個人行為云云，均係事後卸責之詞，委無足採。至證人
    即共同被告己○○、丁○○，及證人王文櫻、陳凱玲均於原
    審審理中證稱：被告丙○○及被告甲○○○也是店內聊天小
    姐云云，然證人夏明雄、余泰憶、詹守智、陳俊銘與被告丙○○、被告甲○○○並無宿怨，且就渠等媒介、容留為性交
    、猥褻之行為，均已指證歷歷，復自被告丙○○、甲○○○
    身上扣得遙控器，及員工守則、工作記事本、名牌可資佐證
    ，相較於被告己○○、丁○○，證人王文櫻、陳凱玲與被告
    丙○○、被告甲○○○有同事情誼，而有迴護之可能，渠等
    證稱被告丙○○、甲○○○為聊天小姐云云，自難執為有利
    於被告丙○○、被告甲○○○有利之認定。
  (六)被告己○○、丁○○部分:
  (1)被告己○○、丁○○雖自承伊2 人在櫃檯處為警查獲，惟均
    以前詞置辯，經查，證人蔡郁希於原審證稱：97年1 月3 日
    當天伊應徵工作時，他們有介紹被告己○○、丁○○是會計
    ，是誰介紹的伊忘記了；伊當天接了3 個客人，接前2 個客
    人的時候客人都付現金，2 樓打卡的地方有1 個收錢的；店
    內有2 個吧台桌，一樓1 個，二樓1 個，當天有1 個客人付
    錢給伊，1 個不是給伊；客人交錢給伊時，伊就交給一樓會
    計，是被告己○○、丁○○其中1 位等語（見原審卷第81、
    84頁），核與證人即男客詹守智證稱：伊在店內消費，結帳
    時都交給樓下櫃檯，被查獲當次沒有付錢，前一次是付給被
    告己○○，伊拿信用卡給被告己○○，由被告己○○負責做
    刷卡簽單的動作，被告己○○沒有陪伊聊天過等語（見原審
    卷第151 、152 頁），及證人夏明雄證稱：97年1 月3 日伊
    有看到一樓櫃台有人在裡面，是被告己○○、丁○○其中一
    個人，伊前次消費將錢付給服務小姐，至於服務小姐有沒有
    到樓下將錢交給其他人伊忘記了；被查獲當天伊尚未付錢等
    語（見原審卷第60頁）相符，均一致指認其所交付之消費款
    項係交由當時在櫃檯之被告己○○、丁○○收受無誤；復參
    以被告己○○於本院審理時陳稱：「費用部分，包廂加上飲
    料費，收850 元，我們聊天小姐收700 元聊天費，所以加起
    來總共1,550 元，時間以1 小時計算單位。客人聊完天就將
    錢交給我，我就將錢連同桌單一起交給老闆，當天下班離開
    時，老闆就會計算有幾位客人找我聊天，把我應得的薪水給
    我。而我們老闆上班的時間不一定。因為我是自由上班的，
    有時候會遇到老闆，有時候不會遇到老闆。當天上班的小姐
    很多，我也不認識，帳單是誰寫的，我也不清楚。」等語（
    見本院卷第81-82 頁）觀之，顯見關於客人支付之消費金錢
    ，當係會經由櫃檯人員統籌計算分配，否則如被告己○○上
    開所述，老闆（按即被告戊○○）並非每天到現場發放薪資
    ，若遇老闆不在時，其等如何支領薪資？帳單又由何人登錄
    記載？是在在顯示「人之初茶苑」一樓櫃檯處確實有櫃檯人
    員之配置，被告己○○、丁○○於櫃檯擔任櫃檯服務人員，
    自屬無誤。
  (2)另證人王文櫻證稱：「人之初茶苑」內沒有人負責櫃檯工作
    ；服務客人完後，客人付錢時，都是先給伊，伊再拿給老闆
    ；伊跟客人收錢後都先收起來，等老闆回來或在的時候再交
    給他；伊不是每天上班，老闆也不是每天來，伊只有碰到老
    闆一次，如果碰不到老闆就把錢先夾在帳單裡，先放在一樓
    櫃檯的抽屜裡云云（見原審卷第67至69頁）；證人陳凱玲證
    述：伊跟客人收完錢後就交給被告戊○○，老闆即被告戊○○沒有來的時候，伊就把錢放在身上，看到老闆被告戊○○
    再交給被告戊○○云云（見原審卷第73頁）及證人即共同被
    告己○○、丁○○、丙○○、甲○○○均證稱：客人消費均
    由聊天小姐跟客人收，再交給被告戊○○，如果被告戊○○
    不在店內就自己先收著，有桌單為憑，等被告戊○○在時，
    再拿給被告戊○○云云（見原審卷第175 、183 、191 頁）
    。惟被告戊○○經營「人之初茶苑」既以營利為目的，於被
    告戊○○並未每日前往「人之初茶苑」之情況下，如無櫃檯
    或會計人員之設置，則被告戊○○如何計算「人之初茶苑」
    之損益並控制該店之開銷？果「人之初茶苑」並無櫃檯人員
    ，亦無層級較高之管理人員之設置，則在聊天小姐記錄桌單
    、收款之情形下，被告戊○○又如何得知聊天小姐均已確實
    繳交渠等服務客人之所得？足徵證人王文櫻、陳凱玲及證人
    即共同被告丙○○、甲○○○、己○○上開證述均與常情有
    悖。佐以證人蔡郁希證述：伊去應徵「人之初茶苑」的時候
    ，對方有告訴伊沒有缺外場服務，只有櫃檯小姐與聊天小姐
    的工作，伊有問櫃檯小姐跟聊天小姐有何不同，對方說聊天
    小姐可以抽成，櫃檯小姐是固定薪水，聊天小姐休假比較多
    、待遇比較好；櫃檯工作指的是收錢，伊打電話給內線的時
    候櫃檯也會接；超過時間的時候，櫃檯也會打電話問客人要
    不要續單；當天是由被告丙○○應徵的等語（見原審卷第85
    頁），本院參酌證人蔡郁希前往「人之初茶苑」任職僅1 天
    隨即離職，與被告等人並故舊恩怨關係，而無迴護或誣陷被
    告等人之必要，相較證人王文櫻、陳凱玲、證人即共同被告
    丙○○、甲○○○則與被告等人均有同事情誼，其等證詞自
    亦多所迴護被告，已見前述。是應以證人蔡郁希所述「人之
    初茶苑」設有櫃檯人員等語較為可信。從而，被告己○○、
    丁○○確實擔任「人之初茶苑」之櫃檯人員，負責收取帳款
    、登載帳務等會計之工作，已堪認定。
  (七)除以上證人之證述及指認外，復有經警持臺灣高雄地方法院
    核發之搜索票執行時，所製作之搜索扣押筆錄、扣押物品目
    錄表附卷可稽（見警卷第38-76 頁，原審審訴卷第33頁之扣
    押物品清單編號2 之營業檯單誤載為14張，實為11張）及查
    扣如附表一所示之物可證。是綜上所述，被告等人所辯各節
    均無足採信，本件事證明確，被告等人犯行均堪認定，自應
    依法論科。
二、按性交者，謂非基於正當目的所為以性器進入他人之性器、
    肛門或口腔，或使之接合之行為；或以性器以外之其他身體
    部位或器物進入他人之性器、肛門，或使之接合之行為，刑
    法第10條第5 項定有明文。本件證人余泰憶、詹守智分別與
    陳凱玲、蔡郁希在包廂內時，陳凱玲、蔡郁希既以口腔與余
    泰憶、詹守智之性器接合，並讓余泰憶、詹守智以手指插入
    其性器等情，已如前述，是依上開刑法第10條第5 項之規定
    ，證人陳凱玲、蔡郁希為男客余泰憶、詹守智從事口交及供
    余泰憶、詹守智以手指插入其性器之行為俱屬刑法上之性交
    行為。核被告6 人就容留陳凱玲、蔡郁希部份，均係犯刑法
    第231 條第1 項前段之意圖使女子與他人為性交之行為而容
    留以營利罪，就容留王文櫻部份，係犯刑法第231 條第1 項
    圖利容留猥褻罪。公訴意旨雖認被告等人所犯係圖利媒介性
    交罪，惟刑法第231 條第1 項所謂之容留，係指收容留置，
    意即提供他人為性交或猥褻行為場所之謂；而媒介則係指居
    間仲介之意（最高法院91年度台上字第4431號判決意旨、91
    年度台上字第4374號判決意旨參照）。被告6 人所為，係提
    供為性交或猥褻行為之場所，容許男女停留其間，使其得以
    與他人為性交或猥褻行為，渠等所為應係容留行為，公訴意
    旨尚有未當，惟此部分依公訴意旨，亦與被告前開經原審論
    罪科刑之犯行，具有高度行為與低度行為之吸收關係，爰不
    另為法條之變更，附此敘明。被告6 人所為前開犯行，有犯
    意聯絡及行為分擔，均為共同正犯。又按刑事法若干犯罪行
    為態樣，本質上原具有反覆、延續實行之特徵，立法時既予
    特別歸類，定為犯罪構成要件之行為要素，則行為人基於概
    括之犯意，在密切接近之一定時、地持續實行之複次行為，
    倘依社會通念，於客觀上認為符合一個反覆、延續性之行為
    觀念者，於刑法評價上，即應僅成立一罪。學理上所稱「集
    合犯」之職業性、營業性或收集性等具有重複特質之犯罪均
    屬之，例如經營、從事業務、收集、販賣、製造、散布等行
    為概念者是（最高法院95年度台上字第1079號判決參照）。
    而刑法第231 條第1 項之犯罪，以意圖營利為其構成要件要
    素，本質上即具有反覆性，是行為人基於單一營利之意圖，
    在密切接近之一定時間及空間內反覆從事媒介、容留女子與
    他人為性交之行為，於行為概念上，被告6 人容留王文櫻、
    陳凱玲、蔡郁希與男客性交易，屬包括一罪，應僅論以一罪
    。被告等人媒介之低度行為，應為容留之高度行為所吸收，
    不另論罪。又渠等以一行為觸犯圖利容留性交罪、圖利容留
    猥褻罪2 罪名，係以一行為觸犯二罪名，屬想像競合犯，應
    依刑法第55條之規定，從一重圖利容留性交罪處斷。再被告
    戊○○出生於○○年○ 月○ 日，行為時為已滿80歲之人，有年
    籍資料在卷可稽，並依刑法第18條第3 項之規定，減輕其刑
    。
三、原審認被告6 人各分擔其職，而提供茶藝館之包廂使女子與
    男客為性交、猥褻之行為以共同營利之犯行，事證明確，因
    而依刑法第28條、第231 條第1 項前段（原判決漏載「前段
    」）、第55條、第41條第1 項前段，刑法施行法第1 條之1
    ，予以論罪科刑，並審酌被告6 人不事正職，竟容留、媒介
    他人從事性交易以營利，敗壞社會善良風氣，被告戊○○、
    庚○○、甲○○○前於「人之初茶苑」因圖利容留性交、猥
    褻等案件，尚在法院審理中，竟再犯本件之罪，另被告己○○、丁○○僅擔任櫃檯服務人員，犯罪情節較為輕微，又被
    告丙○○、被告己○○、被告丁○○除本件犯行外，尚無其
    他前科紀錄，有臺灣高等法院被告前案紀錄表1 份附卷可按
    等一切情狀，及另就被告戊○○依刑法第18條第3 項之規定
    予以減輕其刑，而分別量處被告戊○○處有期徒刑7 月；庚○○有期徒刑6 月；丙○○有期徒刑5 月；甲○○○有期徒
    刑6 月；己○○、丁○○各有期徒刑3 月，並就被告庚○○
    、丙○○、甲○○○、己○○、丁○○均諭知，如易科罰金
    ，以新臺幣1000元折算1 日。且就附表一編號1 至9 （其中
    編號6 部分係贅載）、11至13、15至17所示之物，均係供被
    告共犯本件犯罪所用，另就附表一編號10、14，則係犯罪所
    得之物，而分別依刑法第38條第1 項第2 款、第38條第1 項
    第3 款之規定沒收之，並基於共犯責任共同原理，併於被告
    庚○○、丙○○、甲○○○、己○○、丁○○宣告刑項下，
    以簡明方式，於主文之末，另立一段併予宣告沒收。暨併予
    敘明扣案附表二所示之物，雖係該附表所示之被告所有，與
    渠等犯行無關，爰不為沒收之諭知。本院認原判決認事用法
    均無違誤，量刑亦稱妥適（其中關於主文之記載，雖與現行
    實務多數作法不盡相同，然於判決之本旨及沒收之執行，尚
    不生影響，亦無不利於被告之情形，本院認原判決無予撤銷
    之必要，仍應予以維持）。被告6 人仍執陳詞提起上訴否認
    犯罪，指摘原判決不當，均無理由，應予駁回。
據上論斷，應依刑事訴訟法第368條，判決如主文。
本案經檢察官劉玲興到庭執行職務。
中    華    民    國    98    年    12    月    31    日
                    刑事第三庭  審判長法  官 莊崑山
                                      法  官 張意聰
                                      法  官 莊松泉
以上正本證明與原本無異。
如不服本判決應於收受本判決後10日內向本院提出上訴書狀，其
未敘述上訴理由者，並得於提起上訴後10日內向本院補提理由書
狀（均須按他造當事人之人數附繕本）「切勿逕送上級法院」。
中    華    民    國    98    年    12    月    31    日
                                      書記官 葉淑華
附錄本判決論罪科刑法條：
中華民國刑法第231 條第1 項（圖利使人為性交或猥褻罪）
意圖使男女與他人為性交或猥褻之行為，而引誘、容留或媒介以
營利者，處5 年以下有期徒刑，得併科10萬元以下罰金。以詐術
犯之者，亦同。
附表一
┌──┬───────┬────┬──────┐
│編號│    品名      │  數量  │  所有人    │
├──┼───────┼────┼──────┤
│ 1  │遙控器        │    1枚 │  戊○○    │
├──┼───────┼────┼──────┤
│ 2  │遙控器        │    2枚 │  戊○○    │
├──┼───────┼────┼──────┤
│ 3  │名牌（張姐）  │    1個 │  戊○○    │
├──┼───────┼────┼──────┤
│ 4  │工作記事簿    │    1本 │  戊○○    │
├──┼───────┼────┼──────┤
│ 5  │履歷表        │   15張 │  戊○○    │
├──┼───────┼────┼──────┤
│ 6  │遙控器（贅載）│    1枚 │  戊○○    │
├──┼───────┼────┼──────┤
│ 7  │員工守則      │    1張 │  戊○○    │
├──┼───────┼────┼──────┤
│ 8  │檯單、收支表  │    4張 │  戊○○    │
├──┼───────┼────┼──────┤
│ 9  │營業檯單      │   11張 │  戊○○    │
├──┼───────┼────┼──────┤
│ 10 │新台幣        │2,100元 │  戊○○    │
│    │（營業所得）  │        │            │
├──┼───────┼────┼──────┤
│ 11 │員工守則      │    1張 │  戊○○    │
├──┼───────┼────┼──────┤
│ 12 │遙控器        │    2枚 │  戊○○    │
├──┼───────┼────┼──────┤
│ 13 │收費明細表    │    1張 │  戊○○    │
├──┼───────┼────┼──────┤
│ 14 │新台幣        │  650元 │  戊○○    │
│    │（客人小費）  │        │            │
├──┼───────┼────┼──────┤
│ 15 │營業日報表    │    1張 │  戊○○    │
├──┼───────┼────┼──────┤
│ 16 │員工電話本    │    1本 │  戊○○    │
├──┼───────┼────┼──────┤
│ 17 │鑰匙          │    1支 │  戊○○    │
└──┴───────┴────┴──────┘
附表二
┌──┬───────┬────┬──────┐
│編號│   品名       │  數量  │  所有人    │
├──┼───────┼────┼──────┤
│ 1  │行動電話      │    1支 │  庚○○    │
│    │（0000000000）│        │            │
├──┼───────┼────┼──────┤
│ 2  │身分證        │    1張 │  丙○○    │
├──┼───────┼────┼──────┤
│ 3  │本票          │    1張 │  丙○○    │
│    │（TH0000000） │        │            │
├──┼───────┼────┼──────┤
│ 4  │行動電話      │    1支 │  丙○○    │
│    │（0000000000）│        │            │
├──┼───────┼────┼──────┤
│ 5  │美  金        │   24元 │  丙○○    │
├──┼───────┼────┼──────┤
│ 6  │行動電話      │   1支  │  甲○○○  │
│    │（0000000000）│        │            │
└──┴───────┴────┴──────┘

司法院資訊處製作；財團法人民間司法改革基金會備份。
